臺灣臺北地方法院裁定
111年度店秩字第55號
移送機關    新北市政府警察局新店分局

被移送人    廖正義


上列被移送人因違反社會秩序維護法案件，經移送機關以中華民
國111 年10月27日新北警店刑字第1114153228號移送書移送審理
，本院裁定如下：
　　主      文
廖正義無正當理由攜帶具有殺傷力之器械，處罰鍰新臺幣貳仟元
。
扣案之茶刀壹把沒入。
　　事實及證據理由
一、被移送人廖正義於下列時、地有違反社會秩序維護法之行
　　為：
（一）時間：111年10月3日10時33分許。
（二）地點：新北市○○區○○路000號2樓。
（三）行為：無正當理由攜帶具有殺傷力之茶刀壹把。
二、上開事實，有下列之事證明屬實：
（一）被移送人廖正義於警訊時之供述。
（二）證人即在場之陳振傑於警詢時之證述。
（三）現場監視器畫面擷取畫面4張。
（四）新北市政府新店分局搜索扣押筆錄、扣押物品目錄表各1
      份。
（五）扣案之茶刀1把及其照片。
三、按無正當理由攜帶具有殺傷力之器械、化學製劑或其他危險
    物品者，處3日以下拘留或新臺幣(下同)3萬元以下罰鍰，社
    會秩序維護法第63條第1項第1款定有明文。本條款之構成要
    件，須行為人客觀上有攜帶具有殺傷力之器械、化學製劑或
    其他危險物品之行為，且該攜帶係無正當理由，因而有危害
    於行為人攜帶所處時空之安全情形，始足當之。依上開要件
　　，判定行為人有無違反本條款之行為，首須行為人有攜帶行
    為，次審酌該攜帶行為是否係無正當理由，再衡量行為人攜
    帶行為所處時空，因行為人於該時空有攜帶器械行為，而使
    該時空產生安全上危害。亦即就行為人客觀上之攜帶行為，
    依其攜帶之目的，考量行為人攜帶當時言詞舉動、時間、地
　　點、身分等因素，據以認定其是否已構成本條款之行為。
四、經查，扣案之茶刀1 把，為金屬製品，質地堅硬，有其照片
    2 張在卷可憑，足認可為攻擊他人之武器而具有殺傷力。本
    件被移送人雖辯稱：防身帶在身上等語，惟扣案之茶刀具有
    殺傷力，常有危害於一般安全情形，而案發當時並無存在立
    即危及被移送人生命、身體之危險，衡情實無自備茶刀以求
    自衛之情，縱其所辯屬實，惟被移送人不思以正當方法處理
    糾紛，卻預先攜帶茶刀，企圖用以應付他人，罔顧他人生命
　　、身體之安全，亦徵其持有茶刀實無正當理由，被移送人以
    此為辯，自不足採。核被移送人所為，係違反社會秩序維護
    法第63條第1項第1款攜帶具有殺傷力之器械之非行。又被移
    送人為30 年3月生，於行為時為滿70歲之人，爰依社會秩序
    維護法第9 條第1項第2款減輕處罰之。本院審酌被移送人違
    反之手段、違反義務之程度以及上開非行所生之危害，量處
    如主文第一項所示之處罰，以資懲罰。另扣案之茶刀1 把係
　　被移送人所有且供其違反本法行為所用之物，爰依社會秩序
　　維護法第22條第3項規定，予以沒入。
五、依社會秩序維護法第9條第1項第2款、第46條第1項，第63條
    第1項第1款，第22條第3項，裁定如主文。　　
中　　華　　民　　國　　111 　年　　12　　月　　 9　　日
                  臺灣臺北地方法院新店簡易庭
                              法　官  張淑美
以上正本係照原本作成。
如不服本裁定，得於裁定書送達之翌日起5 日內，以書狀敘述理
由，向本庭提起抗告。
中　　華　　民　　國　　111 　年　　12　　月　　 9　　日
                              書記官  馮姿蓉